【裁判字號】    89,易,1565
【裁判日期】    900328
【裁判案由】    竊盜
【裁判全文】
臺灣臺北地方法院刑事判決                        八十九年度易字第一五六五號
    公  訴  人  臺灣臺北地方法院檢察署檢察官
    被      告  甲○○
右列被告因竊盜案件，經檢察官提起公訴（八十九年度偵字第一一一九二號），本院
判決如左：
    主  文
甲○○攜帶兇器毀壞門扇竊盜，處有期徒刑柒月。
    事  實
一、甲○○前曾於民國八十八年間因竊盜案件，經本院於八十九年一月二十五日，以
    八十八年度訴字第一四八九號判決連續攜帶兇器毀壞門扇於夜間侵入住宅竊盜，
    處有期徒刑二年，並於八十九年三月三十一日因被告撤回上訴確定，竟不知悔改
    ，在前案第一審宣示判決後，於八十九年三月二十六日下午四時前之某時，以攜
    帶客觀上具有危險性足供兇器使用之開鎖工具毀壞劉欽彥（起訴書誤載為其父劉
    克忠）位於臺北市中山區○○○路一○七巷五八號三樓住處鐵門之方式，侵入該
    住宅（侵入住宅部分未據告訴），竊取其所有（起訴書誤載為劉克忠所有）之愛
    華牌ＣＤ音響一台，得手後逃逸，嗣經乙○○之父劉克忠報警而比對指紋查獲。
二、案經臺北市政府警察局中山分局報請臺灣臺北地方法院檢察署檢察官偵查起訴。
    理  由
一、右揭事實，業據被告坦承不諱，核與證人即被害人劉欽彥之父劉克忠於警訊時指
    述失竊情節相符（見八十九年度偵字第一一一九二號卷第三頁），次查，在上址
    鐵門為警採獲之可疑指紋三枚，經送內政部警政署刑事警察局比對結果確係被告
    甲○○所有，有該局局紋字第三五一號指紋鑑定書附卷可稽。又查，被告破壞被
    害人住所鐵門門鎖之開鎖工具雖未扣案，惟依被告於本院審理中自白本案侵入住
    宅行竊之犯罪情節與其前案犯罪手段相同，被告前案所犯為連續攜帶兇器毀壞門
    扇於夜間侵入住宅竊盜犯行，業經本院調閱八十八年度訴字第一四八九號案全卷
    查證明確，並有該案判決正本在卷可參，且查被害人住宅之鐵門係經被告以其所
    攜帶之開鎖工具毀損，參以鐵門係極堅固之材質，須賴堅硬之工具始能加以毀壞
    ，故被告之自白與社會常情及經驗法則相符，堪以採為認定事實之依據，則其所
    攜帶之開鎖工具客觀上具危險性，並足供兇器使用之事實，應可認定，是被告攜
    帶兇器毀壞門扇竊盜犯行，洵堪認定。
二、至被告雖辯稱：其為前案竊盜犯行期間即曾想過將來為警查獲後，仍會繼續行竊
    來支付訴訟費用，該案於八十八年五月二十二日為警查獲後，於八十八年九月四
    日被羈押前，曾另於他處行竊而未被查獲，本案係於前案上訴期間所犯，犯案情
    節相同，應與前案為連續犯云云，惟按，同一案件曾經法院為實體上之判決確定
    者，固應依刑事訴訟法第三百零二條第一款之規定，為免訴之判決。此項確定判
    決既判力之原則，不論實質上之一罪，或連續犯、牽連犯、想像競合犯等裁判上
    之一罪，其一部事實已經判決確定者，對於構成一罪之其他部分，均有其適用，
    此乃基於審判不可分之關係，在審理事實之法院，就全部犯罪事實，依同法第二
    百六十七條之規定，本應予以審判，故其判決確定之效力，應及於全部之犯罪事
    實，若在最後審理事實之法院宣判後，始行發生之事實，既非該法院所得審判，
    即為該案判決之既判力所不及。是既判力對於時間效力之範圍，係以最後審理事
    實法院之宣示判決日為判斷之標準，得上訴於第二審之第一審刑事判決，如於上
    訴第二審後，又依法撤回上訴，其上訴撤回之日，雖為判決確定日，但其既判力
    之時點，基於上開原則，仍應以第一審宣示判決之日為其準據（最高法院八十五
    年度台非字第三四八號、八十七年度台上字第一一五０號判決參照）。經查，被
    告於本院八十八年度訴字第一四八九號案件中自八十七年十二月十二日起至八十
    八年五月二十二日止所犯連續攜帶兇器毀壞門扇於夜間侵入住宅竊盜罪，經本院
    於八十九年一月廿五日宣示判決處有期徒刑二年，被告雖提起上訴，惟其於八十
    九年三月三十一日自行向臺灣高等法院撤回上訴，業據本院調閱臺灣高等法院八
    十九年上訴字第九六六號案卷查證明確，則被告前案判決之既判力時點為八十九
    年一月廿五日本院宣示判決日，被告係於八十九年三月二十六日犯本案之加重竊
    盜犯行，為在最後審理事實之法院宣判後始行發生之事實，非前案法院所得審判
    ，即為該案判決之既判力所不及，自無審判不可分之關係，而應另案審理判決，
    是被告所辯並不可採，本件事證明確，被告犯行洵堪認定。
三、核被告所為，係犯刑法第三百二十一條第一項第二款、第三款之加重竊盜罪。公
    訴人就被告所犯刑法第三百二十一條第一項第三款之攜帶兇器竊盜犯行部分，於
    起訴法條雖未論及，惟起訴事實已記載明確，且該部分事實與公訴人起訴之犯罪
    事實具有實質上一罪之關係，應為起訴效力所及，自在本院所得審理之範圍，附
    此敘明。爰審酌被告有如事實欄所載連續竊盜不良素行，猶不知確實悔過潔身自
    愛而仍為本件犯行暨其犯罪手段、所竊得財物價值及犯罪後坦承犯行且表明悔悟
    之態度等一切情狀，爰量處如主文所示之刑，而冀其於出獄後再創新生。至被告
    攜帶為犯罪工具使用之開鎖工具未據扣案，而被告復因前案在臺灣彰化監獄執行
    中，亦不能證明該開鎖工具仍然存在，爰不另為沒收之諭知，附此敘明。
據上論斷，應依刑事訴訟法第二百九十九條第一項前段，刑法第三百二十一條第一項
第二款、第三款，判決如主文。
本案經檢察官侯名皇到庭執行職務
中      華      民      國    九十      年      三      月    二十八    日
                                      臺灣臺北地方法院刑事第九庭
                                          法  官    沈君玲
右正本證明與原本無異。
如不服本判決，應於判決送達後十日內，向本院提出上訴狀。
                                          書記官    趙淑華
中     華      民       國     九十    年       三      月     三十     日
附錄本案論罪科刑所依據之法條
刑法第三百二十一條第一項
刑法第三百二十一條
一犯竊盜罪而有左列情形之一者，處六月以上五年以下有期徒刑：
  於夜間侵入住宅或有人居住之建築物、船艦或隱匿其內而犯之者。
  毀越門扇、牆垣或其他安全設備而犯之者。
  攜帶兇器而犯之者。
  結夥三人以上而犯之者。
  乘火災、水災或其他災害之際而犯之者。
  在車站或埠頭而犯之者。
二前項之未遂犯罰之。


司法院資訊處製作；財團法人民間司法改革基金會備份。
